【裁判字號】    90,易,1112
【裁判日期】    900814
【裁判案由】    贓物
【裁判全文】
臺灣彰化地方法院刑事判決                          九十年度易字第一一一二號
    公  訴  人  臺灣彰化地方法院檢察署檢察官
    被      告  乙○○
右列被告因贓物案件，經檢察官提起公訴（九十年度偵字第四三五五號），本院判決
如左：
    主      文
乙○○故買贓物，累犯，處有期徒刑參月，如易科罰金，以參佰元折算壹日。
    事      實
一、乙○○前曾於民國（下同）七十七年間因殺人案件，經台灣高等法院台中分院判
    處有期徒刑十五年，經減刑為有期徒刑十年，於八十三年十月六日假釋付保護管
    束，於八十七年四月三十日假釋期滿視同執行完畢，仍不知悔改；明知綽號「跛
    腳吉」之某不詳姓名年籍之人，於八十九年十一月二十八日凌晨二、三時點左右
    ，在彰化縣員林鎮○○路前國際戲院所在地，所交付欲用以抵銷前綽號「跛腳吉
    」所積欠之借款新台幣（下同）五十萬之一千西西黑紅色重型機車係屬來源不明
    之贓物（該車為甲○○所有，於八十九年十一月二十六日七時三十分許，在彰化
    縣員林鎮○○里○○路○段六號前，遭二名不詳姓名之人所強取），竟同意以三
    十二萬元之價格抵銷債權，而收下前開機車；嗣於八十九年十一月二十九日一時
    許，其騎乘該部機車行經彰化縣員林鎮○○○街二四號時為警查獲，始知上情。
二、案經彰化縣警察局員林分局報請臺灣彰化地方法院檢察署檢察官偵查起訴。
    理      由
一、訊據被告乙○○固坦承於右揭時地收受綽號「跛腳吉」之人所用以抵債之上開重
    型機車一情不諱，惟矢口否認有故買贓物犯行，辯稱：其並不知該機車是遭強盜
    所得之贓車云云；經查，上開重型機車為甲○○所有，於八十九年十一月二十六
    日七時三十分許，在彰化縣員林鎮○○里○○路○段六號前，遭二名不詳姓名之
    人所強盜等情，業據被害人甲○○於警訊及偵查中指述明確，並有贓物認領保管
    單一紙附卷可稽，而上開一千西西之重型機車並未如一般汽機車，懸掛有車牌且
    領有行車執照，惟仍有該機車之出廠證明資料，為擔保來源之正當性，當先檢視
    出廠證明資料，以免購得來路不明之車輛，且被告無法供出該名綽號「跛腳吉」
    之人之真實姓名年籍，竟同意以三十二萬抵債，並任意收受來路不明之機車，顯
    可認知該貨車係屬贓物，其所辯並不足採信；故本件事證明確，被告犯行堪予認
    定。
二、核被告所為係犯三百四十九條第二項之罪。被告前曾於七十七年間因殺人案件，
    經台灣高等法院台中分院判處有期徒刑十五年，經減刑為有期徒刑十年，於八十
    三年十月六日假釋付保護管束，於八十七年四月三十日假釋期滿視同執行完畢，
    此有台灣彰化地方法院檢察署刑案資料查註紀錄表乙紙附卷可稽，其受此有期徒
    刑執行完畢後，五年以內再犯本件有期徒刑以上之罪，應依累犯規定加重其刑。
    爰酌被告犯罪之動機、目的、手段、所生之危害及犯罪後之態度等一切情狀，量
    處如主文所示之刑，並諭知易科罰金之折算標準，以示懲儆。
三、據上論斷，應依刑事訴訟法第二百九十九條第一項前段，刑法第三百四十九條第
    二項、第四十七條、第四十一條第一項，罰金罰鍰提高標準條例第一條前段、第
    二條，判決如主文。
本案經檢察官古慧珍到庭執行職務。
中      華      民      國      九十    年      八      月      十四    日
                                  臺灣彰化地方法院刑事第二庭
                                        法      官
如不服本判決，應於送達後十日內向本院提出上訴狀( 須附繕本 )。


司法院資訊處製作；財團法人民間司法改革基金會備份。
